臺灣板橋地方法院交通事件裁定　　　　 96年度交聲字第500號
原處分機關　交通部公路總局臺北區監理所
異　議　人
即受處分人　甲○○
上列異議人因違反道路交通管理處罰條例案件，對於交通部公路
總局臺北區監理所於民國96年4 月9 日以北監營裁字裁40-C0000
0000號違反道路交通管理事件裁決書所為之處分，聲明異議，本
院裁定如下：
    主  文
異議駁回。
    理  由
一、異議意旨略以：異議人於民國96年1 月9 日下午6 時20分許
    ，騎乘車牌號碼F36-272 號重型機車，行經臺北縣新莊市○
    ○路，伊因見前面一部機車被開罰單，於是自己停下來，但
    員警突然說伊闖紅燈，但伊並未闖紅燈，後來員警就叫伊簽
    ，結果伊不簽，員警的意思說如果伊不簽，他還是有辦法開
    ，爰依法聲明異議云云。
二、按汽車駕駛人，行經有燈光號誌管制之交岔路口闖紅燈者，
    處新臺幣一千八百元以上五千四百元以下罰鍰，並記違規點
    數三點，道路交通管理處罰條例第53條第1 項、第63條第1
    項第3 款分別定有明文。
三、經查：本件異議人即受處分人甲○○於96年1 月9 日下午6
    時20分許，騎乘車牌號碼F36-272 號重型機車沿臺北縣新莊
    市○○路直行，行經龍安路與龍安路66號旁巷子之交岔路口
    時，於管制燈號為紅燈時闖紅燈，經臺北縣政府警察局新莊
    分局交通分隊警員乙○○當場掣單舉發，嗣異議人於96 年1
    月25日向交通部公路總局臺北區監理所板橋監理站提出申訴
    ，經原舉發機關於96年3 月23日以北縣警新交字第09600110
    18號函覆「本案本分局員警於96年1 月9 日18時20分，在上
    述路口發現台端騎乘F36-272 號機車隨前方乙部機車由龍安
    路闖紅燈（直行往中正路方向）穿越路口，被員警當場一起
    攔下並依違反道路交通管理處罰條例第53條第1 項條文掣單
    舉發」，嗣原處分機關於96年4 月9 日以北監營裁字裁40-C
    00000000號違反道路交通管理事件裁決書，依道路交通管理
    處罰條例第53條第1 項之規定，裁處汽車駕駛人即異議人罰
    鍰新臺幣一千八百元，並記違規點數三點，異議人於同日收
    受該裁決書後於同日提起聲明異議等情，有上開裁決書、交
    通部公路總局臺北區監理所送達證書、申訴書、原舉發機關
    臺北縣政府警察局新莊分局96年3 月23日以北縣警新交字第
    0960011018號函、臺北縣政府警察局96年1 月9 日北縣警交
    字第C00000000 號舉發違反道路交通管理事件通知單（以下
    簡稱舉發通知單）等件影本附卷可稽。又舉發本件違規之臺
    北縣政府警察局新莊分局交通分隊警員乙○○到庭結證稱：
    當時舉發的時候，我們在新莊市○○路與新建巷口它是一個
    Ｔ字路口，因為我與同事站在龍安路上，然後就是之前有二
    個男的騎乘一台重機車沿著龍安路往中正路方向直行，異議
    人就尾隨他們，然後我同事就把二台機車攔下，我同事告發
    之前那輛二名男子共乘重機車，我告發異議人這件。（問：
    龍安路與新建巷口有紅綠燈嗎？）有。（問：為何要攔下這
    二部機車？）因為這二部機車闖紅燈。（問：這二部機車前
    後距離多遠？）前後尾隨沒有幾公尺。（問：這二部機車行
    經龍安路與新建巷口的時候，你有無看到他們經過這個路口
    的情形？）有。（問：當時是紅燈還是綠燈你有無注意？）
    有，是紅燈。（問：你有看到異議人她騎著機車，在燈光號
    誌在紅燈的情況下，闖紅燈經過那個路口？）我有看到，但
    是我同事去攔下。‧‧‧（問：新莊分局96年3 月23日函內
    說舉發地點是在龍安路與龍安路66巷口，與你剛才所述是都
    一個地方嗎？）是，後來我去當地看的是新建巷，是在66號
    旁的一個小巷子等語。徵諸證人乙○○為依法執行交通勤務
    之警員，與異議人素不相識，亦無仇隙，則證人自無甘冒自
    身觸犯偽證罪而為不實陳述之理，其證詞應可採信。又按交
    通警員掣單舉發違反道路交通管理處罰條例所列之違規事實
    ，本質上為行政處分，係公務員基於職務上權力，依法就特
    定之具體事件所為具有公法上效果之單方行政行為，基於公
    務員為公法上行為具有公信力之原則，該行政處分當可被推
    定為真正，其據以依法處分之事實認定亦為真正無誤。本此
    公信原則，立法者以道路交通管理處罰條例第92條之授權，
    賦予行政機關制定違反道路交通管理事件統一裁罰基準及處
    理細則，使勤務警員得當機處分以達其維護交通秩序、安全
    之行政目的，否則國家行政勢必窒礙難行。而異議人僅空言
    泛稱其無上開違規之情，對於其主張舉發有誤未能提出相關
    事證以供調查，本院經查亦無任何證據足資證明員警有捏造
    事實違法取締之情事，則值勤員警本其維護交通秩序、安全
    職責所為之舉發，自應受到合法、正確之推定。從而，異議
    人於上開時、地有駕車行經有燈光號誌管制之交岔路口闖紅
    燈之違規事實，洵堪認定，原處分機關據以援引前開規定，
    裁處異議人即受處分人罰鍰新臺幣一千八百元，並記違規點
    數三點，於法並無違誤，本件異議為無理由，應予駁回。
據上論斷，應依道路交通管理處罰條例第87條第2 項，道路交通
案件處理辦法第19條，裁定如主文。
中　　華　　民　　國　　96　　年　　10　　月　　22　　日
                      交通法庭  法  官  戴嘉清
以上正本證明與原本無異。
如不服本裁定應於送達後5 日內向本院提出抗告狀。
                                書記官  廖貞音
中　　華　　民　　國　　96　　年　　10　　月　　22　　日
